【裁判字號】    97,毒抗,465
【裁判日期】    970930
【裁判案由】    毒品危害防制條例
【裁判全文】
臺灣高等法院刑事裁定                 97年度毒抗字第465號
    抗  告  人
    即  被  告  甲○○
上列抗告人因違反毒品危害防制條例案件，不服臺灣基隆地方法
院97年度毒聲字第194號，中華民國97年8月25日裁定，提起抗告
，本院裁定如下：
    主  文
抗告駁回。
    理  由
一、本件聲請意旨略以：被告前因施用毒品案件，經臺灣基隆地
    方法院裁定送觀察勒戒後，均認無繼續施用毒品之傾向，分
    別於88年1月20日、同年5月28日釋放出所，並分別由臺灣基
    隆地方法院檢察署檢察官以87年度偵字第5872號、88年度偵
    字第771號為不起訴處分確定。復因施用毒品案件，經裁定
    送強制戒治，於92年1月15日執行完畢。詎其於強制戒治執
    行完畢後之5年後，復基於施用第一級毒品海洛因之犯意，
    於97年6月21日晚間某時，在基隆市○○區○○街51巷7之1
    號住處，以注射針筒方式，施用第一級毒品海洛因1次，另
    基於施用第二級毒品甲基安非他命之犯意，於97年6月23日
    16時8分為警採尿前回溯96小時內某時（不包括為警查獲後
    至採尿前之時間），在不詳地點，以不詳方式，施用第二級
    毒品甲基安非他命1次。訊據被告僅坦承有施用第一級毒品
    海洛因之行為，餘則矢口否認，惟查，被告為警查獲後所採
    集之尿液經送驗結果，呈嗎啡、可待因及甲基安非他命之陽
    性反應，有台灣尖端先進生技醫藥股份有限公司濫用藥物檢
    驗報告1紙在卷可稽，且有第一級毒品海洛因1包（淨重0.28
    80公克）、注射針筒6支扣案可佐，被告施用第一級毒品海
    洛因、第二級毒品甲基安非他命之犯行均堪認定。爰依毒品
    危害防制條例第20條第1項、第3項、觀察勒戒處分執行條例
    第3條第1項規定，聲請裁定將被告送勒戒處所觀察、勒戒等
    語。
二、原裁定意旨略以：
  (一)被告坦承於97年6月21日晚間某時，在基隆市○○區○○街
    51巷7之1號住處，以注射針筒方式，施用第一級毒品海洛因
    1次之事實，且其為警查獲後所採集之尿液經送驗結果，呈
    嗎啡及可待因之陽性反應，有臺灣尖端先進生技醫藥股份有
    限公司濫用藥物檢驗報告1紙在卷可稽，且扣案之白色粉末1
    包，內含有第一級毒品海洛因成分，亦有交通部民用航空局
    航空醫務中心毒品鑑定書1紙存卷可憑，復有注射針筒6支扣
    案可佐，被告上開自白核與事實相符，可以採信，其施用第
    一級毒品海洛因之犯行洵堪認定。
  (二)被告雖否認有施用第二級毒品甲基安非他命之事實，經查：
    被告為警於97年6月23日16時8分許所採集之尿液檢體，經送
    請臺灣尖端先進生技醫藥股份有限公司，該公司採取初步檢
    驗 (酵素免疫分析法)及確認檢驗 (氣相層析質譜儀法)之雙
    重檢驗方式，檢驗結果呈甲基安非他命、嗎啡及可待因之陽
    性反應，有該公司97年7月9日出具之濫用藥物檢驗報告1份
    在卷可佐，依該報告所示，其所進行者已包括初步檢驗及確
    認檢驗等過程，因出現偽陽性之機率極低，堪可認定被告確
    有於97年6月23日16時8分許為警採尿前回溯4日內某時 (不
    包括為警查獲後止至採尿前之時間)，施用第二級毒品甲基
    安非他命之行為無訛，被告空言否認核係事後卸責之詞，委
    不足採。
  (三)經合本件檢察官聲請於法要無不合，應依毒品危害防制條例
    第20條第1項、第3項、觀察勒戒處分執行條例第3條第1項，
    裁定被告應送勒戒處所觀察、勒戒，其期間不得逾2月等語
    。
三、本件抗告意旨略以：被告是因為做錯事良心不安，才自己自
    首，自動將毒品交給警方，有警詢筆錄為證，並非如原審裁
    定書所載，在基隆市○○街322號前為警方盤查時查獲，被
    告是基於知錯能改，自動自首，盼庭上給被告一次自新機會
    ，從輕論處。被告也因毒品乙事，自行報名參加美沙冬替代
    療法，一直以來非常正常，不曾再有試毒之情況，以上有基
    隆省立醫院美沙冬替代療法醫療診斷書可查證。
四、經查：
  (一)被告坦承於97年6月21日晚間某時，在基隆市○○區○○街
    51巷7之1號住處，以注射針筒方式，施用第一級毒品海洛因
    1次之事實，惟否認有施用第二級毒品甲基安非他命之事實
    ，然被告於97年6月23日為警查獲時所採集的尿液檢體，經
    送請臺灣尖端先進生技醫藥股份有限公司以初步檢驗 (酵素
    免疫分析法)及確認檢驗 (氣相層析質譜儀法)之雙重檢驗方
    式，檢驗結果呈甲基安非他命、嗎啡及可待因之陽性反應，
    有該公司97年7月9日出具之濫用藥物檢驗報告1份在卷可佐
    ，且有第一級毒品海洛因1包及注射針筒6支扣案可證。被告
    確有施用第一級毒品海洛因、第二級毒品甲基安非他命的行
    為。
  (二)被告前因施用毒品案件，經臺灣基隆地方法院裁定送觀察勒
    戒後，均認無繼續施用毒品之傾向，分別於民國88年1月20
    日、同年5月28日釋放出所，並分別由臺灣基隆地方法院檢
    察署檢察官以87年度偵字第5872號、88年度偵字第771號為
    不起訴處分確定；復因施用毒品案件，經裁定送強制戒治，
    於92年1月15日執行完畢，有本院被告前案紀錄在卷可稽。
    被告於觀察、勒戒執行完畢5年後，復於97年6月21日晚間某
    時，施用第一級毒品，於97年6月23日16時8分為警採尿前回
    溯96小時內某時，施用第二級毒品甲基安非他命，原審法院
    因而依毒品危害防制條例第20條第1項、第3項、觀察勒戒處
    分執行條例第3條第1項之規定裁定令入勒戒處所觀察、勒戒
    ，核無不合。被告另稱已接受美沙冬替代療法云云，惟查，
    被告係於97年6月23日15時40分為警盤查，始交出扣案海洛
    因一包及針筒一支，並供稱於當日10至15時間，以新台幣3,
    000元代價向一位綽號「阿貴」之男子購得扣案海洛因一包
    （見偵卷警詢及偵訊筆錄），是足證被告行為與毒品危害防
    制條例第21條規定之「犯罪未發覺前」自動請求戒治之規定
    未合，尚不得邀此寬典，併此敘明。本件抗告，並無理由，
    應予駁回。
五、據上論結，應依刑事訴訟法第412條，裁定如主文。
中    華    民    國    97    年    9     月    30    日
                  刑事第十四庭  審判長法  官 陳志洋
                                      法  官 謝靜慧
                                      法  官 梁耀鑌
以上正本證明與原本無異。
不得再抗告。
                                      書記官 莊淑茹
中    華    民    國    97    年    10    月    1     日


司法院資訊處製作；財團法人民間司法改革基金會備份。
